【裁判字號】    97,訴,982
【裁判日期】    971106
【裁判案由】    毀棄損壞等
【裁判全文】
臺灣高雄地方法院刑事判決               97年度訴字第982號
公  訴  人  臺灣高雄地方法院檢察署檢察官
被      告  戊○○
                      左營戶政事務所）
            己○○○
上2 人共同
選任辯護人  游文華律師
上列被告等因毀棄損壞等案件，經檢察官提起公訴（96年度偵續
字第36號），本院判決如下：
    主  文
戊○○、己○○○共同毀壞他人建築物未遂，各處有期徒刑肆月
，如易科罰金，均以銀元參佰元即新臺幣玖佰元折算一日，均減
為有期徒刑貳月，如易科罰金，均以銀元參佰元即新臺幣玖佰元
折算一日。
被訴竊盜部分，均無罪。
    事  實
一、己○○○於民國94年1 月9 日，經由本院拍賣程序拍定取得
    坐落於高雄縣鳥松鄉○○段571 之90號、571 之91號、 571
    之92號3 筆土地，及其上門牌號碼高雄縣鳥松鄉○○路106
    巷16號建物（以上不動產原為甲○○所有）。惟己○○○於
    拍定後發現上開高雄縣鳥松鄉○○路106 巷16號建物後方之
    土地上，另有甲○○所搭建之違章建築小木屋1 間，遂向高
    雄縣政府檢舉，經高雄縣政府於94年10月4 日作成行政處分
    ，認定上揭小木屋為違章建築，並於94年11月5 日上午9 時
    30分許，指派高雄縣政府建設局拆除大隊人員前往進行拆除
    ，詎己○○○竟與所委任之仲介戊○○2 人竟共同基於侵入
    他人建築物及毀損之犯意聯絡，先僱用不知情之數名工人，
    未經甲○○之同意，冒充為前揭小木屋之屋主，致使拆除大
    隊人員誤認，而同意己○○○及戊○○自行拆除，己○○○
    及戊○○旋即在甲○○未同意之情形下，指揮工人進入該小
    木屋，並動手拆除該小木屋，嗣因甲○○接獲通知報警處理
    而未完成拆除行為。
二、案經甲○○訴由高雄縣政府警察局移送臺灣高雄地方法院檢
    察署檢察官偵查起訴。
    理  由
壹、程序部分（證據能力之審查）：
一、按被告以外之人於偵查中向檢察官所為之陳述，除顯有不可
    信之情況者外，得為證據，刑事訴訟法第159 條之1 第2 項
    定有明文。查本件告訴人甲○○於偵查中之供述（因告訴人
    甲○○於偵查中係以另案誣告案被告身分出庭應訊，而非以
    證人身分接受訊問，並不受刑事訴訟法第158 條之3 證人應
    具結之規定限制），具有被告以外之人審判外陳述之性質，
    屬傳聞證據，且被告2 人均表示無證據能力，惟經本院依法
    提示予以調查，檢察官對此均未表示異議，本院審酌該書面
    作成時無違法情事，亦無任何顯有不可信之情況，自應適宜
    為本案之證據。
二、次按被告以外之人於審判外之言詞或書面陳述，除法律有規
    定者外，不得作為證據，刑事訴訟法第159 條第1 項亦定有
    明文。查本件證人即告訴人甲○○於警詢及檢察事務官詢問
    時之供述，具有被告以外之人審判外陳述之性質，屬傳聞證
    據，經本院依法提示予以調查，被告2 人對此表示無證據能
    力（見本院卷第39頁），本院審核其證述內容與其於本院審
    理時證述之內容均相符合（不合於刑事訴訟法第159 條之 3
    之例外規定），是依上開規定，自不得作為本案之證據。
三、末按當事人、代理人或辯護人於法院調查證據時，知有第15
    9 條第1 項不得為證據之情形，而未於言詞辯論終結前聲明
    異議者，視為有前項之同意，刑事訴訟法第159 條之5 第2
    項定有明文。本案以下認定事實所引用之傳聞證據，檢察官
    、被告2 人於言詞辯論終結前均未聲明異，而各該傳聞證據
    之取得亦無違法不當之情事，作為證據並無不適當，依上開
    說明，本院認本案以下所引用之傳聞證據均有證據能力。
貳、實體部分：
一、查被告戊○○、曾謝秋行為後，如附表所示之相關法律均業
    經變更，並俱於95年7 月1 日施行，玆經整體比較結果，除
    關於共同正犯及牽連犯之規定無庸比較新舊法外，裁判時法
    並未較為有利，從而依刑法第2 條第1 項規定，自應適用各
    該行為時法，亦即修正前刑法，合先敘明。
二、訊據被告戊○○、己○○○固不否認於上開時、自行僱請工
    人到場之事實，惟矢口否認有何共同侵入他人建築物及毀損
    他人建築物未遂之犯行，被告戊○○辯稱：伊當時僅有雇用
    工人協助拆除大隊，當日伊所雇工人僅依拆除大隊指示砍樹
    ，根本未曾進入該小木屋，亦未拆除毀損該小木屋，該小木
    屋在94年11月15日前後均係殘破狀況，現場之木板應係颱風
    吹下來的云云，被告己○○○則辯稱：伊當日僅有開門讓拆
    除大隊及工人從高雄縣鳥松鄉○○路106 巷16號建物大門進
    入，並未在現場指揮工人進入拆除該小木屋云云。經查：
  (一)被告己○○○於94年1 月9 日，經由本院拍賣程序拍定取得
    告訴人甲○○所有坐落於高雄縣鳥松鄉○○段571 之90號、
    571 之91號、571 之92號3 筆土地，及其上門牌號碼高雄縣
    鳥松鄉○○路106 巷16號建物，而在上開建物後方之土地上
    ，另有甲○○所搭建之違章建築小木屋1 間，被告己○○○
    遂向高雄縣政府檢舉，經高雄縣政府於94年10月4 日作成行
    政處分，認定上揭小木屋為違章建築，並於94年11月5 日上
    午9 時30分許，指派高雄縣政府建設局拆除大隊人員前往進
    行拆除，當日被告己○○○及其所委任之仲介即被告戊○○
    亦僱用數名工人到場等事實，為被告己○○○、戊○○所不
    爭執，並經證人即告訴人甲○○於偵查及本院審理時指訴清
    楚，且有上開土地及建物之土地登記謄本、建物登記謄本及
    所有權狀、本院94年1 月25日94雄院貴民良93執字9797號執
    行命令、高雄縣政府違建物拆除時間通知單、處理違章建築
    行政處分書、高雄縣仁武地政事務所地籍圖謄本、高雄縣政
    府建設局拆除隊拆除現場簽到單、違章建築勘查記錄表等證
    據資料在卷可憑（見警卷第18至21頁，偵1 卷第14至17、21
    、23、50、51、82、83頁，偵2 卷第76、77、83頁），應堪
    信為真實。
  (二)經本院質諸證人即高雄縣政府建設局拆除大隊技士蔡克璋於
    檢察事務官詢問時證稱：94年11月15日上午9 時許伊有在本
    館路106 巷16號後面執行拆除勤務，當時被告2 人均在現場
    ，申請人表示要自行拆除，拆除隊的人在場準備照相，現場
    之拆除工人係由被告2 人所雇用，拆到一半，蘇炎成議員到
    場打電話給拆除隊長，隊長電話指示暫時不要拆，伊等拆除
    人員即離開等語（見偵1 卷第67、68頁，偵2 卷第47、48、
    50 頁） ，另證人即高雄縣政府建設局拆除大隊技工辛○○
    於檢察事務官詢問、檢察官訊問及本院審理時亦證稱：當日
    伊有到場執行拆除勤務，當時被告2 人均在現場，被告己○○○表示要自行拆除，當時是技士蔡克璋同意同意他們自行
    拆除，我們在場監督，後來蘇炎成議員到場叫我們緩拆，拆
    除隊長電話指示暫時不要拆，當日在場之工人均非拆除大隊
    之人等語（見偵1 卷第97、98頁，偵3 卷第20至22、24頁，
    本院卷第98至100 頁），則以上開2 位證人即當日到場執行
    違章建築拆除勤務之拆除隊員蔡克璋、辛○○之證述，可知
    拆除當日被告2 人確實冒稱為該小木屋之屋主，並在取得拆
    除隊人員同意之後，自行雇工進行拆除該小木物之行為，而
    經本院審酌上開證人蔡克璋、辛○○係職司拆除業務之公務
    人員，與被告2 人素無嫌隙，應無設詞構陷被告2 人之可能
    ，益認證人蔡克璋、辛○○上開證述內容為可採。另再參照
    卷附案發當日現場採證照片顯示及檢察事務官95年8 月14日
    現場勘驗筆錄暨所附照片22張（見偵1 卷第28至32、71至74
    頁，偵2 卷第55至66頁），現場確實有工人在該小木屋內，
    並進行拆除該小木屋之工作，且該小木屋門已經被打開，屋
    頂木板亦已有部分遭掀開，該小木屋確實已經呈現遭人為部
    分拆除之面貌，而依上開證人之辛○○證述，當日現場拆除
    工人均非拆除隊人員，而被告2 人亦未曾指出現場尚有其他
    工人在場，而證人即被告2 人所雇用之工人丙○○於本院審
    理時亦證稱上開照片中著藍色格子衣之工人為伊之工人「生
    仔」等語（見本院97年10月23日審判筆錄第12頁），從上開
    照片、檢察事務官勘驗筆錄及證人丙○○之證述，顯然可以
    推知被告2 人所雇用之工人確實有進入並著手拆除系爭小木
    屋之行為。再依被告2 人所雇用工人現場清理之廢棄物觀之
    （見偵1 卷第71、74頁照片），其中包含完整之整片門扇及
    表面完整之木板，均與房屋因日久失修，自然毀損而掉落之
    物品破損情狀有異，亦足認係遭人為拆除，而依上述，當日
    高雄縣政府建設局拆除隊人員既未進行拆除行為，現場亦僅
    有被告2 人雇用之工人，而上開廢棄物亦係由被告雇用之工
    人所搬運，顯然足以推論上開小木屋遭拆除部分係由被告所
    雇用之工人進行拆除。
  (三)至被告2 人雖分別以上開情詞置辯，然與本院上開調查證據
    結果相悖，已非可採，且參酌被告戊○○於警詢、檢察事務
    官詢問及檢察官訊問時均稱上開小木屋係由拆除大隊拆除，
    伊並未進行破壞云云，被告己○○○於警詢及檢察官訊問時
    亦稱：當日係拆除大隊拆除的，伊並未進行破壞云云，而於
    本院審理時被告戊○○始改稱當日並未進行拆除，系爭小木
    屋係年久失修云云，被告己○○○亦改稱拆除時伊未在場云
    云，前後不一，互為矛盾，被告2 人之辯詞並不足採。另被
    告己○○○雖辯稱：伊當日僅有開門讓拆除大隊及工人從高
    雄縣鳥松鄉○○路106 巷16號建物大門進入，並未在現場指
    揮工人進入拆除該小木屋云云，然查，被告戊○○係被告己○○○所委任之仲介人員，而著手拆除該小木屋之工人係被
    告戊○○所雇用，而本件又係被告己○○○開門讓上開工人
    可以進入拆除該小木屋，衡情，被告己○○○應該知情並同
    意被告戊○○雇用工人進入並拆除該小木屋，而不能任意諉
    為不知。
  (四)又依高雄縣政府建設局拆除隊所提供之內規顯示，准予「自
    行拆除」係為違建人保留可用建材、節省公帑及避免抗爭，
    行之有年之做法，有拆除隊內規1 紙在卷可稽（見偵1 卷第
    106 頁），是拆除違建物時，除由政府拆除隊人員依法拆除
    外，僅有違建物所有人有權拆除，應可確認。而該小木屋係
    告訴人甲○○所有，已如上述，則被告2 人既均非該違章建
    築小木屋之所有人，依上開說明，即屬無權自行拆除之人，
    而依證人蔡克璋於檢察事務官詢問時證稱：申請人（按即被
    告己○○○）表示要自行拆除等語（見偵1 卷第67、68頁）
    ，另證人辛○○於檢察官訊問時亦證稱：被告己○○○表示
    要自行拆除等語（見偵1 卷第97、98頁），則被告2 人竟冒
    稱為該小木屋之屋主，而要求自行雇工進入該小木屋並著手
    拆除，被告2 人顯然均有侵入及毀損他人之建築物之犯意甚
    明。
  (五)綜合上述，被告2 人確實自行雇用工人侵入並著手拆除告訴
    人甲○○所有之小木屋，並已經損壞該小木屋之部分結構，
    嗣因告訴人發現報警，渠等毀損行為始未能得逞。從而，本
    案事證明確，被告2 人犯行堪予認定，應依法論科。
三、被告戊○○、己○○○已著手於毀壞告訴人所有小木屋之犯
    行，嗣因告訴人報警而未能得逞，核被告2 人所為，均係犯
    刑法第306 條第1 項之侵入他人建築物罪及同法第353 條第
    3 項、第1 項之毀壞建築物未遂罪。被告2 人利用不知情之
    工人數名為上開侵入他人建築物及毀壞建築物未遂之犯行，
    為間接正犯。被告2 人就上開2 犯行間，有犯意聯絡及行為
    分擔，應依刑法第28條規定，論以共同正犯。又被告2 人已
    著手毀害建築物犯之實施，於尚未得逞之前即被阻止，為未
    遂犯，爰依刑法第25條第2 項規定，按既遂犯之刑度均減輕
    其刑。另被告2 人上開2 犯行間，有方法目的之牽連關係，
    為牽連犯，應依修正前刑法第55條規定，從一重之毀損建築
    物未遂罪論斷。爰審酌被告己○○○原係經由本院拍賣程序
    取得本件之土地及房屋，告訴人上開小木屋雖有部分蓋在被
    告己○○○之土地上，其委由被告戊○○報請縣政府查報為
    違建並進行拆除，本係合法之權利行使，然被告2 人為達儘
    速拆除上開小木屋之目的，恐拆除隊之拆除行為因議員關切
    而無法執行，竟冒稱為該小木屋之所有人，而使拆除隊人員
    陷於錯誤，准許被告2 人自行雇工侵入並著手拆除該小木屋
    ，行為實有可議，且事後均飾詞狡辯，不知悔改，犯後態度
    不佳，惟念被告2 人並無前科，有臺灣高等法院被告全國前
    案紀錄表2 紙在卷可稽，素行良好等一切情狀，酌情分別量
    處如主文所示之刑，並均諭知易科罰金之折算標準，以示儆
    懲。另被告2 人上開犯行之犯罪時間在96年4 月24日以前，
    合於中華民國96年罪犯減刑條例所定減刑條件，均應予減其
    刑2 分之1 ，並均諭知易科罰金之折算標準。
參、無罪部分：
一、公訴意旨另以：被告己○○○、戊○○於94年11月5 日上午
    9 時30分許，共同意圖為自己不法之所有，於拆除上揭小木
    屋之際，竊取告訴人甲○○置放於屋內之獎盃、書籍、茶具
    、桌椅、字畫及匾額等物品，因認被告2 人共同涉犯刑法第
    320 條第1 項之普通竊盜犯嫌等語。
二、按犯罪事實應依證據認定之，無證據不得認定犯罪事實。不
    能證明被告犯罪者，應諭知無罪之判決，刑事訴訟法第154
    條第2 項、第301 條第1 項分別定有明文。又同法第161 條
    第1 項並規定：檢察官就被告犯罪事實，應負舉證責任，並
    指出證明之方法。因此，檢察官對於起訴之犯罪事實，應負
    提出證據及說服法院之實質舉證責任。倘其所提出之證據，
    不足為被告有罪之積極證明，或其指出證明之方法，無從說
    服法院以形成被告有罪之心證，基於無罪推定之原則，自應
    為被告無罪判決之諭知，最高法院92年台上字第128 號著有
    判例。
三、公訴人認被告2 人涉有上開竊盜罪嫌，無非係以(1)被告2 人
    之供述；(2)證人即告訴人甲○○及證人黃明美之證述；(3)現
    場照片及檢察事務官勘驗筆錄；(4)高雄縣政府相關文件等證
    據資料為其論據。訊據被告2 人均堅詞否認有何上開竊盜犯
    行，均辯稱：該小木屋內亦無告訴人所指物品等語。經查：
  (一)經本院質諸證人即高雄縣政府建設局拆除大隊技工辛○○於
    檢察官訊問時證稱：拆除時伊看屋內是沒什麼東西等語（見
    偵3 卷第22頁），而證人即當地大華村村長丁○○於本院審
    理時證稱：於94年7 、8 月被告己○○○整理房屋時，伊看
    該小木屋什麼都沒有，另於94年11月15日拆除當日，伊到現
    場沒有看到工人在搬獎盃、書籍、茶具等物等語（見本院卷
    第112 頁），另證人庚○○於本院審理時證稱：於94年8 、
    9 月被告己○○○裝潢本館路106 巷16號房屋時，伊有進入
    觀看，該房屋旁的小木屋是玻璃做的，伊沒有看到裡面有東
    西等語（見本院卷第113 、114 頁），另證人即被告己○○○委託之代書乙○○於本院審理時證稱：伊從94年8 月間至
    94年11月15日拆除當日，共去過該小木屋現場看過3 次，該
    小木屋可以從外面直接看到裡面，裡面沒有什麼東西，拆除
    當日也沒有看到小木屋裡面有東西等語（見本院卷第106 至
    108 頁），另證人即被告戊○○雇用之工人丙○○於本院審
    理時證稱：伊於94年11月15日拆除當日受雇於被告戊○○，
    該小木屋周圍是玻璃圍起來的，看起來裡面沒有東西，一當
    日沒有看到冷氣、字畫、桌子等東西從小木屋拿出來放在外
    面等語（見本院97年10月23日審判筆錄第5 、6 、10頁），
    綜合上開於該小木屋拆除前及94年11月15日拆除當日到過該
    小木屋周圍之證人所言，並參酌現場照片所示（見偵1 卷第
    28至33頁），該小木屋確實有3 面牆壁係由落地鋁門窗所搭
    建，毋須進入該小木屋，即可以從外面直視該小木屋內之擺
    設，且如現場照片所示，該小木屋確實並無告訴人所指之上
    開物品，再佐以上開證人在現場均未看到該小木屋內有任何
    物品，足認於94年11月15日拆除該小木屋當日，該小木屋內
    並無告訴人所指之獎盃、書籍、茶具、桌椅、字畫及匾額等
    物品。
  (二)至證人即告訴人甲○○雖於檢察事務官詢問、檢察官訊問及
    本院審理時均一再指稱該小木屋內確有獎盃、書籍、茶具、
    桌椅、字畫及匾額等物品遭竊等語，而證人黃明美亦於檢察
    事務官詢問時證稱：伊最後一次在該小木屋開會距離拆除約
    有半年，該小木屋屋內有比賽獎牌、匾額、分離式冷氣、日
    式小桌椅、茶具、養錦鯉的書等語（見偵2 卷第68、69頁）
    ，再佐以告訴人甲○○於偵查中供稱：伊於94年8 月間離開
    該小木屋等語（見偵3 卷第22、23頁），而證人黃明美亦證
    稱其於最後一次在該小木屋開會距離拆除約有半年等情，則
    以告訴人及證人黃明美最後一次到該小木屋，距離該小木屋
    於94年11月15日遭動手拆除之時已分別有3 月及半年之久，
    再參照檢察事務官履勘時所繪製現場位置圖所示（見偵2 卷
    第56頁），該小木屋尚可從另1 扇門（按即位在大華路上）
    沿該小木屋後方小徑進入該小木屋旁之空地，而非僅可除從
    被告己○○○所有之本館路106 巷16號房屋大門進出，則上
    開證人之證詞，僅能證明該小木屋內確實曾經襬放上開物品
    ，而不能執以證明於94年11月15日當日拆除隊人員前往拆除
    該小木屋時，上開物品尚在該小木屋內，自亦不能證明上開
    物品係被告2 人所竊取。
  (三)從而，本件檢察官提出之積極證據尚不足以認定被告2 人有
    何竊取告訴人所有獎盃、書籍、茶具、桌椅、字畫及匾額等
    物品之罪嫌，其間尚有合理之懷疑存在。此外，復查無其他
    積極證據足認被告2 人有公訴意旨所述竊盜犯行，被告2 人
    既未經證明犯罪，揆諸前揭說明，自應為無罪之諭知。
據上論斷，應依刑事訴訟法第299 條第1 項前段、第301 條第 1
項，刑法第2 條第1 項前段、第28條、第353 條第1 項、第3 項
、第306 條第1 項、第25條、第55條（修正前）、第41條第1 項
前段（修正前），刑法施行法第1 條之1 ，罰金罰鍰提高標準條
例第2 條（已廢止），中華民國96年罪犯減刑條例第2 條第1 項
第3 款、第7 條、第9 條，判決如主文。
本案經檢察官壬○○到庭執行職務。
中    華    民    國    97    年    11    月    6     日
                    刑事第十八庭審判長法  官  廖建瑜
                                      法  官  林裕凱
                                      法  官  陳盈吉
以上正本證明與原本無異。
如不服本判決，應於判決送達後10日內，向本院提出上訴狀。
中    華    民    國    97    年    11    月    11    日
                                      書記官   陳展榮
附錄本判決論罪科刑法條：
刑法第306條第1項
無故侵入他人住宅、建築物或附連圍繞之土地或船艦者，處1 年
以下有期徒刑、拘役或300 元以下罰金。
刑法第353條
毀壞他人建築物、礦坑、船艦或致令不堪用者，處6 月以上5 年
以下有期徒刑。
因而致人於死者，處無期徒刑或7 年以上有期徒刑，致重傷者，
處3 年以上10年以下有期徒刑。
第1 項之未遂犯罰之。
附表：
┌──┬───────┬───────┬───────┬────┐
│比較│行為時法（95年│裁判時法（95年│比較結果      │備註    │
│內容│7 月1 日前之刑│7 月1 日生效之│              │        │
│    │罰法律）      │刑罰法律）    │              │        │
├──┼───────┼───────┼───────┼────┤
│共同│刑法第28條：二│刑法第28條：二│依行為時法及裁│        │
│正犯│人以上共同實施│人以上共同「實│判時法均構成均│        │
│    │犯罪之行為者，│行」犯罪之行為│成立共同正犯，│        │
│    │皆為正犯。    │者，皆為正犯。│並無有利、不利│        │
│    │              │              │之情形，無庸比│        │
│    │              │              │較新舊法，應逕│        │
│    │              │              │行適用裁判時法│        │
│    │              │              │。            │        │
├──┼───────┼───────┼───────┼────┤
│刑法│罰金：（銀元）│罰金：新臺幣10│裁判時法罰金刑│上開修正│
│第33│1 元以上。    │00元以上，以百│之最低度刑提高│影響刑法│
│條第│              │元計算之。    │為新臺幣1000元│第320 條│
│5 款│              │              │。是以行為時法│第1 項中│
│    │              │              │較有利於被告。│關於罰金│
│    │              │              │              │刑最低度│
│    │              │              │              │。      │
├──┼───────┼───────┼───────┼────┤
│牽連│刑法第55條後段│已刪除        │行為時法構成裁│        │
│犯  │：犯一罪而其方│              │判上一罪，從一│        │
│    │法或結果之行為│              │重處斷，而依裁│        │
│    │犯他罪名者，從│              │判時法則需數罪│        │
│    │一重處斷      │              │併罰，是比較結│        │
│    │              │              │果仍以行為時法│        │
│    │              │              │有利於被告。  │        │
├──┼───────┼───────┼───────┼────┤
│未遂│刑法第26條前段│刑法第25條第 2│裁判時法將原第│        │
│    │：未遂犯之處罰│項：未遂犯之處│26條前段一般未│        │
│    │，得按既遂犯之│罰，以有特別規│遂犯之處罰效果│        │
│    │刑減輕之。    │定者為限，並得│，移列為裁判時│        │
│    │              │按既遂犯之刑減│刑法第25條第2 │        │
│    │              │輕之。        │項後段。依行為│        │
│    │              │              │時法及裁判時法│        │
│    │              │              │均構成未遂犯，│        │
│    │              │              │並無有利、不利│        │
│    │              │              │之情形，無庸比│        │
│    │              │              │較新舊法，應逕│        │
│    │              │              │行適用裁判時法│        │
│    │              │              │。            │        │
├──┼───────┼───────┼───────┼────┤
│易科│刑法第41條第1 │刑法第41條第1 │裁判時法刪除易│        │
│罰金│項：犯最重本刑│項：犯最重本刑│科罰金時，需具│        │
│之宣│為5 年以下有期│為5 年以下有期│備「因身體、教│        │
│告及│徒刑以下之刑之│徒刑以下之刑之│育、職業或家庭│        │
│折算│罪，而受6 個月│罪，而受6 個月│之關係或其他正│        │
│標準│以下有期徒刑或│以下有期徒刑或│當事由，執行顯│        │
│    │拘役之宣告，因│拘役之宣告者，│有困難者」之限│        │
│    │身體、教育、職│得以新臺幣1,00│制，似以裁判時│        │
│    │業、家庭之關係│0 元、2,000元 │法對被告有利；│        │
│    │或其他正當事由│或3,000元折算 │惟觀今司法實務│        │
│    │，執行顯有困難│1 日，易科罰金│對於被告是否宣│        │
│    │者，得以1 元以│。但確因不執行│告得易科罰金，│        │
│    │上3 元以下折算│所宣告之刑，難│實無以「因身體│        │
│    │1 日，易科罰金│收矯正之效，或│、教育、職業或│        │
│    │。但確因不執行│難以維持法秩序│家庭之關係或其│        │
│    │所宣告之刑，難│者，不在此限。│他正當事由，執│        │
│    │收矯正之效，或│              │行顯有困難者」│        │
│    │難以維持法秩序│罰金罰鍰提高標│等情狀為考量。│        │
│    │者，不在此限。│準條例第2 條刪│而裁判時法易科│        │
│    │              │除。          │罰金折算標準已│        │
│    │罰金罰緩提高標│              │由銀元100 、20│        │
│    │準條例第2 條前│              │0 、300 元即新│        │
│    │段：依刑法第41│              │台幣300 、600 │        │
│    │條易科罰金或第│              │、900 元，提高│        │
│    │42條第2 項易服│              │為以新台幣1,00│        │
│    │勞役者，均就其│              │0 元、2,000 元│        │
│    │原定數額提高為│              │、3,000 元折算│        │
│    │100 倍折算1 日│              │1 日，綜合觀之│        │
│    │。            │              │，行為時法對被│        │
│    │現行法規貨幣單│              │告較為有利。  │        │
│    │位折算新台幣條│              │              │        │
│    │例第2 條。    │              │              │        │
└───────────────────────────────┘


司法院資訊處製作；財團法人民間司法改革基金會備份。
